# 求助陈版主：设备改装的成本计算

提问人：兔子君 时间：2023-10-10 10:21:24
公司自产的设备主要通过自用提供服务产生收入，因此账上计入固定资产。目前第一批设备由于更新换代需要拉回改装，改装过程打算计入在建工程重新计算其成本，并在完工后转入固定资产，根据后续可使用年限进行折旧。目前的问题是： 1 、改装过程中的人工和制造费用（厂房水电）是否还要计入在建工程成本？
2 、设备的原始成本已经计算了料工费，拆除部分是按原来的材料费计算替换，还是按占整体的比例计算？

回答人：chenyiwei
1 、改装过程中的人工和制造费用（厂房水电）如果是直接为改装服务的，则计入在建工程成本；但如果是因改造停工期间发生的人工成本和折旧等固定成本，则直接计入营业成本，不计入在建工程成本。
2 、最合理的做法是按原来的材料费计算替换。如无法合理确定拆除部分的原账面价值的，才采用“按占整体的比例计算”的做法。